臺灣臺南地方法院民事裁定
109年度抗字第116號
抗  告  人  聯華聯合液化石油氣股份有限公司

法定代理人  賴政徹  
代  理  人  胡高誠律師
相  對  人  聯翔能源股份有限公司

法定代理人  林瑞成律師
上列當事人間聲請選任臨時管理人事件，抗告人對於中華民國10
9年8月17日本院109年度司字第17號裁定提起抗告，本院裁定如
下：
    主  文
抗告駁回。
抗告費用由抗告人負擔。
    理  由
一、抗告意旨略以：
　㈠相對人於民國103年10月28日設立登記時，經協議由訴外人陳
    鵬文擔任董事長、其配偶林雯惠擔任監察人(任期屆滿經主
    管機關臺南市政府限期改選而未改選，於109年4月13日當然
    解任)，及抗告人公司之法人代表賴政徹及陳盈福2人受選任
    擔任董事。因陳鵬文於擔任董事長期間無所作為，且於108
    年12月7日相對人公司董事會中，無法提出開展業務之具體
    解決方案，致相對人百分百持股之子公司新詮科技股份有限
    公司未於臺南市政府核定期限前完成設置液化石油氣分裝場
    ，遭臺南市政府廢止土地變更許可，因而經相對人公司董事
    會決議解除董事長職務。詎陳鵬文不滿其董事長職務遭解任
    ，當日憤而離席強行帶走該次出席簽到資料，並拒絕於議事
    錄上簽名，更拒絕交付抗告人公司之印鑑章、銀行存摺及財
    務報表等資料，致抗告人無法辦理變更登記。另林雯惠事後
    陸續以寄發存證信函(主張未通知監察人到場)、聲請定暫時
    狀態假處分及提起確認董事會決議無效訴訟等方式，杯葛該
    次董事會之決議。因林雯惠擔任相對人公司監察人期間未實
    質監督公司業務之執行，長期放任陳鵬文無所作為，並以上
    開方式刻意干擾相對人公司決議，顯然怠於執行監察人之職
    務，應非臨時管理人之適合人選，原裁定選派林雯惠擔任相
    對人公司臨時管理人，實有未恰。
　㈡抗告人為持有相對人百分之50股份之股東，具有相當程度之
    利害關係，依臺灣高等法院101年度非抗字第72號民事裁定
    意旨，應可就原裁定提起本件抗告。又訴外人陳盈福曾擔任
    相對人公司董事，東吳大學經濟系畢業，目前擔任抗告人公
    司總經理、訴外人聯億液化石油氣股份有限公司董事及總經
    理、順興液化石油氣股份有限公司董事，及聯建液化石油氣
    股份有限公司董事等職務，應較適合擔任相對人公司之臨時
    管理人。為此，爰依法提起抗告請求廢棄原裁定，並選任陳
    盈福為臨時管理人等語。
　㈢並聲明：
　1.原裁定廢棄。
　2.請求選任陳盈福為相對人公司之臨時管理人。
二、按抗告，非因裁定而受不利益者，不得為之，為訴訟法上之
    原則，故抗告倘已失其目的，而無實益，即應認其為無理由
    而予駁回（最高法院87年度台抗字第555號裁定意旨參照)。
    查相對人前經本院裁定解散(107年度司字第21號、108年度
    抗字第71號，臺灣高等法院臺南分院109年度非抗字第2號裁
    定)，並經本件抗告人具狀聲請由本院以109年度司字第32、
    34號裁定選派林瑞成律師為相對人公司之清算人確定在案等
    情，有上開裁定附卷可稽，並經本院調取卷宗核閱屬實，由
    此可見相對人業因解散而應進行清算，且本院已依利害關係
    人即本件抗告人之聲請，按公司法第322條第2項規定裁定選
    派林瑞成律師擔任清算人，負責相對人相關之清算程序及業
    務之執行，足徵相對人已無董事會不為或不能行使職權之情
    形，自無依公司法第208條之1第1項規定由法院選任臨時管
    理人代行董事長及董事會職權之必要。因此，原裁定雖選任
    林雯惠為相對人之臨時管理人，惟如前述，相對人已解散並
    經本院裁定選派清算人確定在案，現已不符合公司法第208
    條之1第1項規定選任臨時管理人之要件，則抗告人提起本件
    抗告聲明廢棄原裁定，另請求選派陳盈福為相對人公司之臨
    時管理人，已失其目的而無實益，揆諸前揭裁定意旨，應認
    其抗告為無理由，應予駁回之。
三、依民事訴訟法第495條之1第1項、第449條、第95條、第78條
    ，裁定如主文。
中　　華　　民　　國　　110 　年　　1 　　月　　18　　日
                  民事第五庭  審判長法  官  劉秀君
　　　　　　　　　                  法  官  施志遠
　　　　　　　　　　　　　　　　　　法  官  林勳煜
上列正本證明與原本無異。
本裁定除以適用法規顯有錯誤為理由，不得再抗告。如提起再抗
告，應於收受後10日內委任律師為訴訟代理人向本院提出再抗告
狀，並繳納再抗告費新台幣1,000元。 
中　　華　　民　　國　　110 　年　　1 　　月　　18　　日
　　　　　　　　　　　　　　　　　　書記官  朱烈稽